臺灣高等法院民事裁定
109年度破抗字第14號
抗  告  人  梁承芳  



上列抗告人因破產宣告事件，對於民國109年3月4日臺灣臺北地
方法院裁定(109年度破字第1號)，提起抗告，本院裁定如下： 
    主  文
抗告駁回。
抗告費用由抗告人負擔。
    理  由
一、本件抗告人聲請及抗告意旨略以：伊為宴滿川股份有限公司
    (下稱宴滿川公司)之負責人，因公司營運所需向銀行借貸資
    金，而擔任連帶保證人，另以自己名義借貸資金供宴滿川公
    司使用，因此積欠大筆債務。宴滿川公司經營不善，已無力
    繳納貸款本息而解散歇業，且伊固有資產53萬6728元，惟債
    務達新台幣（下同）3807萬1478元，顯不足清償，爰聲請宣
    告破產。原法院以抗告人所提債權人清冊有部分未能證明，
    債務顯有疑義，難認有破產法第1條所定不能清償債務之情
    形，而予裁定駁回。     
二、按財團費用及財團債務，應先於破產債權，隨時由破產財團
    清償之；對於破產財團之財產有優先權之債權，先於他債權
    而受清償，優先權之債權有同順位者，各按其債權額之比例
    而受清償，破產法第97條、第112條分別定有明文。又雇主
    因歇業、清算或宣告破產，未依本法給付之退休金，有最優
    先受清償之權；稅捐之徵收，優先於普通債權，土地增值稅
    、地價稅、房屋稅之徵收、執行處執行拍賣或變賣貨物應課
    徵之營業稅，則優先於一切債權及抵押權；全民健康保險、
    勞工保險之保險費及滯納金，優先於普通債權；亦為勞動基
    準法第28條第1項第2款、稅捐稽徵法第6條第1項、第2項、
    全民健康保險法第39條、勞工保險條例第17條之1所明定。
    再按債務人之資產已不足清償稅捐等優先債權，他債權人更
    無受償之可能，倘予宣告破產，反而須優先支付破產財團之
    管理、分配所生之費用及破產管理人之報酬等財團費用，將
    使破產財團之財產更形減少，優先債權人即稅捐機關之債權
    減少分配或無從分配，其他債權人更無在破產程序受分配之
    可能，顯與破產制度之本旨不合（最高法院101年度台抗字
    第65號、101年度台抗字第369號裁定參照）。查依抗告人所
    提債權人清冊所示（見原法院卷13頁），抗告人總債務金額
    為3807萬1478元，其中有財政部台北國稅局大安分局計有營
    業稅債權56萬3723元、營利事業所得稅債權7萬6280元（合
    計64萬0003元）；衛生福利部中央健康保險署計有健保費債
    權69萬9382元；勞動部勞工保險局計有勞保費債權108萬025
    6元、勞工退休金債權111萬9819元（合計220萬0075元）等
    優先債權。而抗告人自陳目前資產僅有每月薪資3萬6466元
    （尚須扣除生活開支）、存款262元及美金5元、現金50萬元
    及保單解約金2萬8735元，且其於誠品整合行銷有限公司之
    出資額69萬元，已無價值等語（見原法院卷27頁、本院卷11
    頁），顯不足清償上開優先債權，倘宣告破產，反而須優先
    支付破產財團之管理、分配所生之費用及破產管理人之報酬
    等財團費用，上揭優先債權必因此減少分配或無從分配，其
    他債權人更無受分配之可能，依上說明，自無宣告破產之實
    益。從而，原裁定駁回抗告人破產宣告之聲請，理由雖與本
    院不同，惟結論並無二致。抗告意旨指摘原裁定不當，求予
    廢棄，為無理由，應予駁回。
三、據上論結，本件抗告為無理由。爰裁定如主文。
中　　華　　民　　國　　109 　年　　5 　　月　　19　　日
                    民事第九庭
                        審判長法  官  楊絮雲
                              法  官  郭顏毓
                              法  官  李昆霖
正本係照原本作成。
本裁定除以適用法規顯有錯誤為理由外，不得再抗告。如提起再
抗告，應於收受送達後10日內委任律師為代理人向本院提出再抗
告狀。並繳納再抗告費新臺幣１千元。
中　　華　　民　　國　　109 　年　　5 　　月　　19　　日

                              書記官  張郁琳